<?xml version='1.0' encoding='utf-8'?>
<verb default="síobshiúil" disambig="">
  <verbalNoun default="síobshiúl" />
  <verbalAdjective default="síobshiúlta" />
  <tenseForm default="síobshiúil" tense="Past" dependency="Indep" person="Base" />
  <tenseForm default="síobshiúlamar" tense="Past" dependency="Indep" person="Pl1" />
  <tenseForm default="síobshiúladar" tense="Past" dependency="Indep" person="Pl3" />
  <tenseForm default="síobshiúladh" tense="Past" dependency="Indep" person="Auto" />
  <tenseForm default="síobshiúil" tense="Past" dependency="Dep" person="Base" />
  <tenseForm default="síobshiúlamar" tense="Past" dependency="Dep" person="Pl1" />
  <tenseForm default="síobshiúladar" tense="Past" dependency="Dep" person="Pl3" />
  <tenseForm default="síobshiúladh" tense="Past" dependency="Dep" person="Auto" />
  <tenseForm default="síobshiúladh" tense="PastCont" dependency="Indep" person="Base" />
  <tenseForm default="síobshiúlainn" tense="PastCont" dependency="Indep" person="Sg1" />
  <tenseForm default="síobshiúltá" tense="PastCont" dependency="Indep" person="Sg2" />
  <tenseForm default="síobshiúlaimis" tense="PastCont" dependency="Indep" person="Pl1" />
  <tenseForm default="síobshiúlaidís" tense="PastCont" dependency="Indep" person="Pl3" />
  <tenseForm default="síobshiúltaí" tense="PastCont" dependency="Indep" person="Auto" />
  <tenseForm default="síobshiúladh" tense="PastCont" dependency="Dep" person="Base" />
  <tenseForm default="síobshiúlainn" tense="PastCont" dependency="Dep" person="Sg1" />
  <tenseForm default="síobshiúltá" tense="PastCont" dependency="Dep" person="Sg2" />
  <tenseForm default="síobshiúlaimis" tense="PastCont" dependency="Dep" person="Pl1" />
  <tenseForm default="síobshiúlaidís" tense="PastCont" dependency="Dep" person="Pl3" />
  <tenseForm default="síobshiúltaí" tense="PastCont" dependency="Dep" person="Auto" />
  <tenseForm default="síobshiúlann" tense="PresCont" dependency="Indep" person="Base" />
  <tenseForm default="síobshiúlaim" tense="PresCont" dependency="Indep" person="Sg1" />
  <tenseForm default="síobshiúlaimid" tense="PresCont" dependency="Indep" person="Pl1" />
  <tenseForm default="síobshiúltar" tense="PresCont" dependency="Indep" person="Auto" />
  <tenseForm default="síobshiúlann" tense="PresCont" dependency="Dep" person="Base" />
  <tenseForm default="síobshiúlaim" tense="PresCont" dependency="Dep" person="Sg1" />
  <tenseForm default="síobshiúlaimid" tense="PresCont" dependency="Dep" person="Pl1" />
  <tenseForm default="síobshiúltar" tense="PresCont" dependency="Dep" person="Auto" />
  <tenseForm default="síobshiúlfaidh" tense="Fut" dependency="Indep" person="Base" />
  <tenseForm default="síobshiúlfaimid" tense="Fut" dependency="Indep" person="Pl1" />
  <tenseForm default="síobshiúlfar" tense="Fut" dependency="Indep" person="Auto" />
  <tenseForm default="síobshiúlfaidh" tense="Fut" dependency="Dep" person="Base" />
  <tenseForm default="síobshiúlfaimid" tense="Fut" dependency="Dep" person="Pl1" />
  <tenseForm default="síobshiúlfar" tense="Fut" dependency="Dep" person="Auto" />
  <tenseForm default="síobshiúlfadh" tense="Cond" dependency="Indep" person="Base" />
  <tenseForm default="síobshiúlfainn" tense="Cond" dependency="Indep" person="Sg1" />
  <tenseForm default="síobshiúlfá" tense="Cond" dependency="Indep" person="Sg2" />
  <tenseForm default="síobshiúlfaimis" tense="Cond" dependency="Indep" person="Pl1" />
  <tenseForm default="síobshiúlfaidís" tense="Cond" dependency="Indep" person="Pl3" />
  <tenseForm default="síobshiúlfaí" tense="Cond" dependency="Indep" person="Auto" />
  <tenseForm default="síobshiúlfadh" tense="Cond" dependency="Dep" person="Base" />
  <tenseForm default="síobshiúlfainn" tense="Cond" dependency="Dep" person="Sg1" />
  <tenseForm default="síobshiúlfá" tense="Cond" dependency="Dep" person="Sg2" />
  <tenseForm default="síobshiúlfaimis" tense="Cond" dependency="Dep" person="Pl1" />
  <tenseForm default="síobshiúlfaidís" tense="Cond" dependency="Dep" person="Pl3" />
  <tenseForm default="síobshiúlfaí" tense="Cond" dependency="Dep" person="Auto" />
  <moodForm default="síobshiúladh" mood="Imper" person="Base" />
  <moodForm default="síobshiúlaim" mood="Imper" person="Sg1" />
  <moodForm default="síobshiúil" mood="Imper" person="Sg2" />
  <moodForm default="síobshiúlaimis" mood="Imper" person="Pl1" />
  <moodForm default="síobshiúlaigí" mood="Imper" person="Pl2" />
  <moodForm default="síobshiúlaidís" mood="Imper" person="Pl3" />
  <moodForm default="síobshiúltar" mood="Imper" person="Auto" />
  <moodForm default="síobshiúla" mood="Subj" person="Base" />
  <moodForm default="síobshiúlaimid" mood="Subj" person="Pl1" />
  <moodForm default="síobshiúltar" mood="Subj" person="Auto" />
</verb>
